Inventaris van het archief van de High Court of Admiralty: Prize Papers (Sailing Letters), ca. 1672-1830
Nationaal Archief, Den Haag
- High Court of Admiralty, HCA
  - Diversen - Onderschepte brieven en papieren, HCA32
    - VOC documenten: missives van de G-G en Raden aan bewindhebbers. Generale Eis voor 1796, twee rekeningboeken plantage Solitude, 1793, 1794, gedrukte seinbrief, ingekleurd en met aantekeningen, register van alle meegezonden stukken, twee rekeningboeken (Suriname?), lijst van de victualiën, 1786. Franse Tijd (1795-1815), HCA32-669-1
    - 'Origineele Geenerale Missive' van de G-G en Raden aan de bewindhebbers, 31 januari 1795. Franse Tijd (1795-1815), HCA32-669-2
    - 1: Vervolg Generale Missive. 2: Tweede gedeelte Generale Missive 6 sept.-31 dec. 1794. 3: Bijlage bij de missive van de Commissarissen-generaal, 4 juli 1795. Franse Tijd (1795-1815), HCA32-670-1
    - 1: Journaal van de Kaap naar Batavia (kapt. Jacob Smit), 1789 op Nederlands Welvaren en van Texel naar de Kaap op hetzelfde schip, 1788/1789. 2: Copieboek van de brieven en instrumenten van de Texelstroom, 1792/93. 3: Copieboek van brieven aan G-G en Rade. Franse Tijd (1795-1815), HCA32-670-2
    - Twee bundels met VOC- stukken: brieven uit Batavia met de Hare gezonden. Rekeningen, assignaties etc. Franse Tijd (1795-1815), HCA32-670-3
    - Onder de brieven ook oudere brieven uit 1793 uit Nederland geschreven. Brieven o.a. aan de Amsterdamse stadarchitect Abraham van der Hart over de dood van diens broer in Batavia. Franse Tijd (1795-1815), HCA32-670-4
    - Gedrukte en ingevulde 'Inventaris der Goederen behoorende by 's Lands fregat van oorlog De Havick'. Commandant Pieter Bezemer. Het brievenboek van de Jason werd geschreven door de commandant Gerardus Donckum, aug. 1795-mei 1796. Franse Tijd (1795-1815), HCA32-672-1
    - Kapt. van het Vertrouwen Hillebrandt van Uijen. Franse Tijd (1795-1815), HCA32-672-2
    - Bij het Haasje: een onbeschreven scheepsjournaal en een journaal van de reis van Batavia naar Semarang, 1797. Zie ook een stuk van dit schip in HCA 32/675/166; Het journaal dat bij het dossier van de Hoop zit is van het schip Christiaansburg, 1797. Franse Tijd (1795-1815), HCA32-673-1
    - Franse Tijd (1795-1815), HCA32-673-2
    - Franse Tijd (1795-1815), HCA32-674-1
    - De Hersteller voer onder Pruisische vlag. Franse Tijd (1795-1815), HCA32-674-2
    - De Haas was een 'private brig' die uit Batavia vertrokken was, 1799. Franse Tijd (1795-1815), HCA32-675-2
    - De Hermina voer onder Pruisische vlag en kwam uit Emden. Het journaal is deels in het Nederlands, deels in het Duits geschreven. Franse Tijd (1795-1815), HCA32-676-1
    - Franse Tijd (1795-1815), HCA32-677-2
    - Franse Tijd (1795-1815), HCA32-679-1
    - Franse Tijd (1795-1815), HCA32-680-1
    - Franse Tijd (1795-1815), HCA32-680-2
    - kapt Johan Nicolaas Heijman. Voornamelijk Duits. Franse Tijd (1795-1815), HCA32-681-1
    - Hertog van Brunswijk: vertaalde monsterrol. Franse Tijd (1795-1815), HCA32-682-1
    - Franse Tijd (1795-1815), HCA32-683-1
    - Franse Tijd (1795-1815), HCA32-683-2
    - Franse Tijd (1795-1815), HCA32-686-1
    - Franse Tijd (1795-1815), HCA32-687-1
    - Franse Tijd (1795-1815), HCA32-687-2
    - Franse Tijd (1795-1815), HCA32-689-1
    - Franse Tijd (1795-1815), HCA32-689-2
    - Illustrious President, kapt. Butler, zie ook in HCA 30/374 en HCA 30/375. Brieven uit Paramaribo naar Nederland, 1795. Rapporten aan de directeuren van de kolonie Suriname. Franse Tijd (1795-1815), HCA32-690-1
    - Franse Tijd (1795-1815), HCA32-691-1
    - De stukken van de Jonge Willem en de Jonge Nicolaas zitten door elkaar. Franse Tijd (1795-1815), HCA32-693-1
    - Franse Tijd (1795-1815), HCA32-693-2
    - Franse Tijd (1795-1815), HCA32-694-1
    - Jacob en Antonia: van Dordrecht naar Cadiz. Franse Tijd (1795-1815), HCA32-694-2
    - Deens schip, kapt. J.L. Langenberg. Twee pakketten: 1. ca. 150 Nederlandse en Franse brieven van mei/juni 1796 naar Suriname en gedrukte rapporten van de Amsterdamse hoofdwacht, mei 1796. 2. Bundel met o.a. correspondentie van Suriname naar Amsterdam (ca 200), rekening plantage Voorburg (1796) en lijsten met wisselbrieven. Kwitanties. Franse Tijd (1795-1815), HCA32-695-1
    - Franse Tijd (1795-1815), HCA32-695-2
    - De Jonge George was een Deens schip. Franse Tijd (1795-1815), HCA32-696-1
    - De Jonge George (kapt. Johan Reinhard) was vermoedelijk een Deens schip.1 Nederlands journaal. 1 Duits journaal van de reis van Texel naar Suriname, 1796. 1 scheepssoldijboek van de Jonge George. 1 kasboek, 1795 (Duits). 1 kasboek (Nederlands). Boedelinventaris van Andries Hendrick Dircksen. Verder: rekeningen, cognossementen, wissels, akten. Franse Tijd (1795-1815), HCA32-696-2
    - Franse Tijd (1795-1815), HCA32-697-1
    - Franse Tijd (1795-1815), HCA32-697-2
    - 2 stukken betreffende overgave van Jaffnapatnam (HCA 32/698, no 230). De Jupiter (admiraliteit) kruiste in de Noordzee, 1795. Franse Tijd (1795-1815), HCA32-698-1
    - Franse Tijd (1795-1815), HCA32-699-1
    - Franse Tijd (1795-1815), HCA32-699-2
    - Miscellanea. 200 Engelse, Italiaanse, Franse en Nederlandse brieven. Vertalingen van brieven uit het Frans, Portugees, Nederlands. Pas uitgegegeven door Willem III en door hem en Huygens ondertekend voor Jan Pitman om op zijn schip De Getrouwe Liefde naar Falmouth te varen, Bodegraven, 7 aug. 1672. Schipper van de Oudewagen is Gerrit Sijmonsz. Derde Engelse Oorlog (1672-1674), HCA32-7-1
    - Miscellanea. Veel brieven uit en naar Oostzee, Zweden, Lübeck, Bremen. Ook Zuidelijke Nederlanden (Oostende, Nieuwpoort, Lille). Vertalingen en andere zakelijke stukken o.a. uit het Nederlands (ca. tien); aantekenboek met uitgaven Fort Zeelandia, 1671. Derde Engelse Oorlog (1672-1674), HCA32-7-2
    - geen brieven. Franse Tijd (1795-1815), HCA32-700-2
    - Franse Tijd (1795-1815), HCA32-701-1
    - Franse Tijd (1795-1815), HCA32-701-2
    - Franse Tijd (1795-1815), HCA32-702-1
    - zie ook HCA 32/702, doos 1. Franse Tijd (1795-1815), HCA32-702-2
    - Franse Tijd (1795-1815), HCA32-703-1
    - 4 journalen bijgehouden op de Groenlandvaarder Jonge Cornelis door Adrian Cornelis Ruijgh (1 kindertekening). Franse Tijd (1795-1815), HCA32-703-2
    - Franse Tijd (1795-1815), HCA32-704-1
    - De Jonge Jan (kapt. Engel Claesz. Wijker) was een vissersschip uit Egmond. Brieven meegegeven aan de Jonge Carolus naar Hamburg, 1798, Duits en Nederlands. Onder andere een brief waaruit de grote verontwaardiging over de kaping blijkt. Groot dossier. Franse Tijd (1795-1815), HCA32-705-1
    - De Jemmy was een Deens schip; brieven geschreven in het Nederlands, Deens en Duits naar Altona. Franse Tijd (1795-1815), HCA32-705-2
    - Franse Tijd (1795-1815), HCA32-706-1
    - Franse Tijd (1795-1815), HCA32-706-2
    - Franse Tijd (1795-1815), HCA32-710-1
    - Franse Tijd (1795-1815), HCA32-710-2
    - Franse Tijd (1795-1815), HCA32-712-1
    - Franse Tijd (1795-1815), HCA32-713-1
    - Onder Deense vlag 25 exemplaren 'Rotterdamsche Courant' 1799; 10 ex van de 'Goudsche Courant', 1799; 1 ex van de 'Nouvelles Politiques', 1 ex. van de 'Koopvaart en Zeevaart Tydingen', 1 ex. 'Naamregister van alle de koopluiden in Amsterdam', 1799 Nederlandse, Engelse, jiddische brieven vnl. uit Rotterdam en Amsterdam. Brieven van Nederlanders aan hun in Engeland gevangen zittende zonen en echtgenoten. Franse Tijd (1795-1815), HCA32-713-2
    - Franse Tijd (1795-1815), HCA32-714-1
    - Franse Tijd (1795-1815), HCA32-714-2
    - Franse Tijd (1795-1815), HCA32-716-1
    - Franse Tijd (1795-1815), HCA32-716-2
    - Franse Tijd (1795-1815), HCA32-717-1
    - Gedrukte kaart met de posities der schepen tijdens de kaping. Franse Tijd (1795-1815), HCA32-717-2
    - Franse Tijd (1795-1815), HCA32-719-1
    - Franse Tijd (1795-1815), HCA32-719-2
    - Bij de Jonge Jan: 'Na- en Onderrigt voor de van of na- Emden in Oostvriesland varende schippers'. Een politie- en een brandordonnantie van Emden, Nederlands, 1796. Franse Tijd (1795-1815), HCA32-720-1
    - Johan: particulier schip onder kapt. Jacob Jacobsz Schots naar Azië. Schrift met reken- en navigatieoefeningen; schrift met kustaanwijzingen in Europa (1783). Journaal van Amsterdam naar de Kaap en terug 1803/1804. Kasboek o.a. met 'de ongelukkige verkopen te Batavia' (o.a. van gouden, ringen, spelden, medaillions voor de firma Van der Hoeven en Comp). Franse Tijd (1795-1815), HCA32-720-2
    - Doos met affidavits en rapporten van tientallen schepen. Franse Tijd (1795-1815), HCA32-721
    - Franse Tijd (1795-1815), HCA32-722-1
    - kapt. Peter Matthijs Claasen.'A Dutch armed Scout'; aanstellingsbrief en kopieën daarvan; reglement voor de commissievaart, 1796, met vele gedrukte bijlagen; voorgedrukte rantsoenbrieven. Franse Tijd (1795-1815), HCA32-722-2
    - Deens schip (firma De Coninck); bundel met ca. 60 brieven uit Batavia naar Nederland, 1800/1801. Franse Tijd (1795-1815), HCA32-723-2
    - Franse Tijd (1795-1815), HCA32-725-1
    - Franse Tijd (1795-1815), HCA32-726-2
    - Franse Tijd (1795-1815), HCA32-727
    - kapt. Kersjan Hillebrandt. Franse Tijd (1795-1815), HCA32-729
    - De eerste Liefde voer onder Pruisische vlag. De tweede Liefde was een kaapvaarder (kapt. Jan van der Borden). Journaal, drie blz. Hij voer volgens de commissiebrief, uitgegeven te Emden, 'op avonturier', 1797. Franse Tijd (1795-1815), HCA32-731-1
    - Franse Tijd (1795-1815), HCA32-738-1
    - Franse Tijd (1795-1815), HCA32-740-1
    - Franse Tijd (1795-1815), HCA32-742-1
    - kapt. op de Mentor Ulke Barends. Franse Tijd (1795-1815), HCA32-742-2
    - Vertrok op 28 aug. 1795 uit Batavia, werd genomen bij de Kaap. Ondervraging van de Amsterdamse matroos Dirk Kirkhoven. Franse Tijd (1795-1815), HCA32-745-1
    - Monnickendam behoorde bij een vloot van admiraal De Winter. De Mentor kapt. Rieuwerts voer onder Deense vlag. Franse Tijd (1795-1815), HCA32-746
    - Franse Tijd (1795-1815), HCA32-749
    - Franse Tijd (1795-1815), HCA32-766-1
    - De Nieuwe Expeditie vertrok in 1794. Franse Tijd (1795-1815), HCA32-766-2
    - Franse Tijd (1795-1815), HCA32-779
    - Negotie en Scheepvaart: Pruisisch schip, groot dossier. Franse Tijd (1795-1815), HCA32-787
    - Kapt. Bernardus Knuttel. Zakenbrieven en particuliere brieven voornamelijk uit Curaçao naar Nederland eind 1782 begin 1783, Nederlands en Portugees. Ook een schrijven aan de directie van de WIC. NB Dit pakket zit in de verkeerde serie, zit opgeborgen in de Napoleontische tijd. Vierde Engelse Oorlog (1780-1784), HCA32-790
    - Franse Tijd (1795-1815), HCA32-792
    - De Overijssel was een admiraliteitsschip. De Ondeelbaarheid was een kaperschip van Amsterdam, 1796; kapt Jan Tiede; eigenaars Hendrik en Adolf Baart. Hiervan elf identieke commissiebrieven; instructies, rekeningen, een voorgedrukt, deels ingevuld journaal; een bundel met gedrukte resoluties van het Comité van de Marine en uiteenlopende publicaties van de Admiraliteiten, de Nationale Vergadering en andere instellingen. Franse Tijd (1795-1815), HCA32-794
    - Franse Tijd (1795-1815), HCA32-797
    - Journaal van de Onderneming van reizen langs de kust van Java, 1799. Franse Tijd (1795-1815), HCA32-798
    - Miscellanea; vooral Engelstalige verhoren van schippers van genomen schepen; ca tien Nederlandse schepen uit 1655 en 1672. Derde Engelse Oorlog (1672-1674), HCA32-8-1
    - Verhoren en andere processtukken; Nederlandse commissiebrief; ca 15 in het Engels vertaalde Nederlandse stukken. Derde Engelse Oorlog (1672-1674), HCA32-8-2
    - Amerikaans schip. Franse Tijd (1795-1815), HCA32-804
    - Franse Tijd (1795-1815), HCA32-805-1
    - Kapt. Joseph Crathorne; de postzak van de Perseverance is nog aanwezig; de inhoud ligt verspreid door de doos: brieven medio 1794 vnl. uit Sint-Eustatius; zes enveloppen met brieven aan de commissarissen van de West-Indische handel. Franse Tijd (1795-1815), HCA32-805-2
    - Franse Tijd (1795-1815), HCA32-821
    - Amerikaans schip; kapt Paterson. Zie ook HCA 32/1836, doos 2. Franse Tijd (1795-1815), HCA32-824-1
    - Kapt. Nyls Nyborg. 30 Brieven aan de eigenaar De Coninck uit Amsterdam naar Kopenhagen, 1797. Bundel met kwitanties. Afschriften van zakenbrieven, 1796, 1797. Franse Tijd (1795-1815), HCA32-827-1
    - Onder Deense vlag. Firma De Coninck. Kopieën van zakenbrieven. Franse Tijd (1795-1815), HCA32-827-2
    - Franse Tijd (1795-1815), HCA32-841-1
    - Franse Tijd (1795-1815), HCA32-841-2
    - Deens schip. Vooral afschriften van zakenbrieven van Amsterdam naar Altona. Franse Tijd (1795-1815), HCA32-851-2
    - Deens schip. Franse Tijd (1795-1815), HCA32-854-1
    - kapt. Hendrik Hilkes Prins aan wie de brieven zijn gericht. Franse Tijd (1795-1815), HCA32-857-2
    - De stukken betreffen de inname van het eiland Sint-Eustatius, slaat dus niet op een schip. Franse Tijd (1795-1815), HCA32-858-1
    - Bij dossier Splinter: Journaal van het VOC-schip Batavier van Java naar Banda, 1792; idem van De Kleine Pallas van Banda naar Batavia, 1793; idem van de Arouw van Batavia naar Palembang, vandaar naar Banda en terug naar Batavia, 1795; idem van Batavia naar Banda, 1795. Bij het dossier Saldanha Bay: twee stukken betreffende het nemen door de Engelsen van de Nederlandse schepen Admiraal Tromp, Dordrecht, Sirius, Revolution, Bellona, Castor, Harwick, Le Brave, Vrouw Maria. Franse Tijd (1795-1815), HCA32-859-1
    - De Tholen was een admiraliteitsschip. Franse Tijd (1795-1815), HCA32-865-1
    - Franse Tijd (1795-1815), HCA32-865-2
    - Franse Tijd (1795-1815), HCA32-866-1
    - Franse Tijd (1795-1815), HCA32-868-1
    - Franse Tijd (1795-1815), HCA32-868-2
    - Uitgebreid dossier Twee Gezusters (no 871/151).Twee brieven uit Schiermonnikoog aan kapt. Jan Eyses te Hamburg. Franse Tijd (1795-1815), HCA32-871-1
    - Twee Gezusters (871/160) dik dossier met processtukken en scheepspapieren. Het schip voer van Bordeaux naar Hamburg. Franse Tijd (1795-1815), HCA32-871-2
    - een schrift met vijf kopieën van brieven van Gerrit Dirks Mets uit de Kaap aan Hendrik van den Berg, 1798, 1799. Afkomstig van een schip dat van de Kaap naar Kopenhagen zou varen (mogelijk de Twilling Riget). Leren portefeuille met daarin notitieboekjes en een kleinere portefeuille met kwitanties en drie particuliere brieven. Franse Tijd (1795-1815), HCA32-872-2
    - Gronings schip. Franse Tijd (1795-1815), HCA32-876-1
    - Franse Tijd (1795-1815), HCA32-876-2
    - Franse Tijd (1795-1815), HCA32-877
    - Franse Tijd (1795-1815), HCA32-878-2
    - Franse Tijd (1795-1815), HCA32-879
    - Franse Tijd (1795-1815), HCA32-880-1
    - bij de Vrouw Anna: Verdrag met Algiers, 1758. Franse Tijd (1795-1815), HCA32-880-2
    - Franse Tijd (1795-1815), HCA32-881-1
    - Franse Tijd (1795-1815), HCA32-882-1
    - Franse Tijd (1795-1815), HCA32-882-2
    - Van de Vrouw Agatha: ook scheepspapieren ladinglijsten, passen. Franse Tijd (1795-1815), HCA32-883-1
    - Kapt. van de Vlijt en Spaarzaamheid: Cornelis Hammer; vaart onder Deense vlag; twee bundels met brieven: 1. brieven uit Hamburg naar Frankrijk en Oostende en vanuit Londen naar Emden. 2. ca. 80 brieven uit Londen, gedateerd 2 nov. 1795 voornamelijk Frans, maar ook Engels (en weinig Nederlands). Groot dossier. Franse Tijd (1795-1815), HCA32-883-2
    - Franse Tijd (1795-1815), HCA32-886-1
    - Franse Tijd (1795-1815), HCA32-886-2
    - Franse Tijd (1795-1815), HCA32-887
    - De Vrijheid was een admiraliteitsschip. Franse Tijd (1795-1815), HCA32-888-1
    - Franse Tijd (1795-1815), HCA32-888-2
    - De Vrouw Johanna voer onder Pruisische vlag, 1798. Franse Tijd (1795-1815), HCA32-889-1
    - De Vrouw Dorothea voer onder Pruisische vlag; ca 40 brieven van Amsterdam naar Hull, 1798. Franse Tijd (1795-1815), HCA32-889-2
    - Franse Tijd (1795-1815), HCA32-890-1
    - Franse Tijd (1795-1815), HCA32-890-2
    - Franse Tijd (1795-1815), HCA32-891-1
    - 5 bundels met ca. 400 ex. van een zakennieuwsbrief met prijscourant van Londen van de firma Joshua Jenson Oddie; Comp, 6 april 1799. Franse Tijd (1795-1815), HCA32-891-2
    - Franse Tijd (1795-1815), HCA32-892-1
    - Franse Tijd (1795-1815), HCA32-893
    - Franse Tijd (1795-1815), HCA32-896-1
    - De Vlissingen was een kaperschip. De Vrouw Helena was een particulier schip dat voer van Batavia naar Ternate, 1800; journaal van dit schip tussen Semarang en Soerabaja; 1 brief. Franse Tijd (1795-1815), HCA32-896-2
    - Franse Tijd (1795-1815), HCA32-897-1
    - Franse Tijd (1795-1815), HCA32-897-2
    - 2 journalen van het Vertrouwen, kapt. Gerrit Simons van Emden naar de Oostzee, 1800; nog een journaal met losse aantekeningen; schrift met zeilinstructies voor de Oostzee; 2 brieven, een van Jan de Brouwer aan zijn vrouw, enkele godvruchtige gedichten. Franse Tijd (1795-1815), HCA32-898-1
    - Franse Tijd (1795-1815), HCA32-899
    - Franse Tijd (1795-1815), HCA32-901-1
    - Franse Tijd (1795-1815), HCA32-902-1
    - Franse Tijd (1795-1815), HCA32-907-1
    - Bij de Welvaart behoort een zakelijke briefwisseling tussen Harlingen en Emden, 1794-1796, ca 30 brieven; daarbij 2 ex. 'Extra-Dagverhaal der handelingen van de Nationaale vergaadering', 16 en 17 maart 1797. Voor de Welvaart van Pillau zie ook HCA 32/910/54. Franse Tijd (1795-1815), HCA32-908-1
    - De Willemstad en Boetzelaar werd in 1795 aan de Kaap genomen en kreeg de naam Princess.De Westkapelle kreeg de naam George. Franse Tijd (1795-1815), HCA32-908-2
    - 1 brief op de tweede Waakzaamheid. Franse Tijd (1795-1815), HCA32-909
    - Franse Tijd (1795-1815), HCA32-909-2
    - Waakzaamheid oorlogsschip onder kapt. Meindert van Nierop. Franse Tijd (1795-1815), HCA32-910-1
    - Franse Tijd (1795-1815), HCA32-911
    - 8 brieven uit Nederland naar Suriname, 1793. De Zeelelie voer van Middelburg via Batavia naar China en vandaar naar de Kaap. NB ook enkele stukken van het VOC-schip Zeeland, gestrand bij de kaap in 1793. Franse Tijd (1795-1815), HCA32-914-1
    - Korte factuur van het VOC-schip Geertrui Petronella.Van de Zeelelie: 1 boek met afscheepbriefjes (aan boord gebrachte lading thee en porselein), Kanton 1794. 1 afpaklijst der kassen (porselein), Kanton 1794. 1 afweeglijst van thee, Kanton 1794. losse stukken betreffende de lading van de Zeelelie. stukken betreffende de Zeeland. Franse Tijd (1795-1815), HCA32-914-2
    - De Zeelust voer onder Pruisische vlag; journaal van het schip Martha, kapt. A.M. de Boer; een tekening van een eenmastschip. Franse Tijd (1795-1815), HCA32-916
    - Bij de Zeelust: een journaal van het schip De Welvaart van Teenez (?), 1799, van Hamburg naar Nantes. Franse Tijd (1795-1815), HCA32-917
    - Brieven uit Demarary en Suriname naar Nederland, voornamelijk naar Amsterdam, april 1803. Merendeel ongeopend. Kapt De Boer (Johanna Maria). Kapt. Van Zeggeren (Anna Sophia). Franse Tijd (1795-1815), HCA32-933-3
    - Kapt. Marten van Zeggeren.Ongeopende brieven uit Suriname, Demarary, april 1803. Een papier betreffende de plantage Nieuw Acconoribo. Franse Tijd (1795-1815), HCA32-933-4
    - Kapt Arent Tuyn (Agatha); Jan Hog (Catharina). Oostenrijkse Successie Oorlog (1739-1748), HCA32-94-2
    - De Angela Maria was genomen door een Franse kaper en later door een Engelsman. Oostenrijkse Successie Oorlog (1739-1748), HCA32-95-2
    - kapt. Klaas Hartog; processtukken; korte vertalingen van Nederlandse brieven. Oostenrijkse Successie Oorlog (1739-1748), HCA32-96-1
    - Processtukken; vertalingen van brieven. Oostenrijkse Successie Oorlog (1739-1748), HCA32-96-2
    - Oostenrijkse Successie Oorlog (1739-1748), HCA32-97-1
    - Kapt. Hans Piers (Anna); Simon Smit (Anna Galley). Oostenrijkse Successie Oorlog (1739-1748), HCA32-97-2
    - kapt. Pieter Zoetelief; journaal van Amsterdam naar Batavia en van Batavia naar Rotterdam 1802/1804. Franse Tijd (1795-1815), HCA32-979
    - Oostenrijkse Successie Oorlog (1739-1748), HCA32-98-1
    - Oostenrijkse Successie Oorlog (1739-1748), HCA32-98-2
    - kapt. Gerrrit Souw. Oostenrijkse Successie Oorlog (1739-1748), HCA32-99-2